【裁判字號】    96,訴,1798
【裁判日期】    970612
【裁判案由】    毒品危害防制條例等
【裁判全文】
臺灣桃園地方法院刑事判決              96年度訴字第1798號
公  訴  人  臺灣桃園地方法院檢察署檢察官
被      告  甲○○
指定辯護人  本院公設辯護人彭詩雯
上列被告因違反毒品危害防制條例等案件，經檢察官提起公訴（
96年度偵字第26216 號），本院判決如下：
    主  文
甲○○共同運輸第三級毒品，處有期徒刑伍年陸月，扣案如附表
所示之物均沒收，其中未扣案之新台幣參仟元，如全部或一部不
能沒收時，以其財產抵償之。
    事  實
一、緣甲○○平日於屏東縣潮州火車站前以駕駛未領有營業自小
    客車牌照之計程車（俗稱白牌計程車）載客維生，於民國96
    年10月25日中午某時，在潮州火車站前，一名綽號「小高」
    之不詳姓名年籍成年男子向甲○○表示欲託其代收貨物，並
    將門號0000000000號之行動電話1 支、供支付予貨運公司之
    貨款新台幣（下同）1 萬元，及3,000 元之酬勞交付予甲○○，「小高」並要求甲○○接獲貨運公司以上開行動電話聯
    絡後前往接貨；甲○○明知K 他命屬毒品危害防制條例第2
    條第2 項第3 款所規定之第3 級毒品，依法不得運輸、持有
    ，並屬於行政院依懲治走私條例第2 條第4 項法律授權所公
    告之甲項第4 目管制進出口物品，不得進出口，竟基於共同
    運輸第3 級毒品K 他命入境我國之犯意聯絡，應允「小高」
    之請求，以上開行動電話待命貨運公司與之聯絡，為「小高
    」代收自中國大陸地區運輸進入臺灣地區之K 他命。「小高
    」即以不詳方式安排由大陸地區某處，寄送夾藏有第3 級毒
    品K 他命粉末之香薰燈入境我國，而其夾藏毒品之方式為：
    將K 他命96包（總毛重5611.47 公克，總驗餘淨重5498.09
    公克，純度約98 %，總純質淨重約5388.22 公克）分置於香
    薰燈96盞內，再以每箱24盞方式，分裝於4 紙箱內，紙箱外
    再以木板固定包裝，「小高」即委由不知情之華銳快遞公司
    轉託不知情之九如運通有限公司（下稱九如公司）報關，利
    用中華航空公司CI─620 號班機之貨運服務，將上開裝有K
    他命之紙箱4 箱（主提單號碼297 ─00000000，提單分號為
    697K0628、697K06 29 、697K0630、697K0631號，並提供聯
    繫人「王渝慈」，聯絡電話0000000000號）經由香港地區運
    抵我國台灣桃園國際機場貨運站永儲快遞進口專區，總計運
    輸、私運K 他命96 包 （總驗餘淨重5498.09 公克，總純質
    淨重5388.22 公克）入境我國。嗣於96年10月26日上午6 時
    35分許，財政部台北關稅局會同內政部警政署航空警察局安
    全檢查隊在桃園國際機場貨運站永儲倉儲快遞專區執行快遞
    貨物X 光注檢時，發現上開紙箱內香薰燈貨物內夾藏K 他命
    96包之情事，員警遂於同日下午3 時許，偕同臺灣地區負責
    運送之高雄翔洋運通公司送貨員丙○○，載送上開裝有夾藏
    毒品K 他命之香薰燈貨物4 箱至屏東縣境內，由送貨員撥打
    0000000000號之行動電話與甲○○聯絡，並與甲○○約定於
    屏東縣萬丹鄉○○村○○路○ 段與萬順路口（88號快速道路
    萬丹交流道附近）接收上開貨物，甲○○在同日晚間7 時許
    到場，交付運費及在派件單收件人欄簽署「陳」字後，隨即
    由埋伏警員上前逮捕甲○○，，並扣得上開貨物4 箱及甲○○持用之行動電話等物，而查悉上情。
二、案經內政部警政署航空警察局移送臺灣桃園地方法院檢察署
    檢察官偵查起訴。
    理  由
一、按被告以外之人於審判外之言詞或書面陳述，除法律有規定
    者外，不得作為證據；被告以外之人於偵查中向檢察官所為
    之陳述，除顯有不可信之情況者外，得為證據；當事人、代
    理人或辯護人於法院調查證據時，知有第159 條第1 項不得
    為證據之情形，而未於言詞辯論終結前聲明異議者，視為有
    前項之同意。刑事訴訟法第159 條第1 項、第159 條之5 就
    此定有明文。查被告甲○○及指定辯護人於本院準備程序中
    ，就檢察官所提作為本案證據之被告本身之供述、證人羅國
    嘉之證述、內政部警政署刑事警察局鑑定書、派件明細、派
    送單、X 光檢查貨物報告表、進口快遞貨物簡易申報單、注
    檢查獲照片及光碟等證據之證據能力，均表示沒有意見，迄
    本院言詞辯論終結前亦未聲明異議，且本院審酌檢察官所提
    上開證據並無公務員違法取得證據之情形，復經本院於審判
    期日就上開證據進行調查、辯論，依法自得作為本案證據。
    又扣案K 他命96包（總毛重5611.47 公克，純度98% ，總純
    質淨重5388. 22公克，包裝塑膠袋總重約113.28公克，驗餘
    淨重5498.09 公克）、用以夾藏K 他命之香薰燈96個、紙箱
    4 個、紙箱外固定包裝用之木板，及門號0000000000號行動
    電話等物，均非供述證據，無傳聞法則之適用，與本案待證
    事實具有關聯性，且無證據證明上開扣案物品係經公務員違
    法取得，是以上開扣案物品亦得採為證據。
二、訊據被告甲○○矢口否認有何共同運輸、私運第3 級毒品K
    他命之犯行，辯稱：一名常搭乘其計程車之客人「小高」於
    96年10月25日在潮州火車站前，向其表示因翌日（即26日）
    有人會寄物品給他，他沒有空收貨，因此委託伊簽收貨物，
    伊應允後，「小高」並提供一支0000000000號之行動電話予
    伊使用，嗣至96年10月26日下午3 時許快遞公司與伊聯絡，
    伊就與快遞公司約定於同日晚間7 時許至上開查獲地點交貨
    ，伊就在快遞公司人員提出之單據簽收，被查獲後才知悉該
    等貨物內藏有毒品，伊不知該等貨物內有K 他命，並未與「
    小高」共同運輸K 他命云云。經查：
  (一)扣案K 他命粉末，係經人以塑膠袋分裝成96包後，將1 包K
    他命置入1 個香薰燈底座內，每盞香薰燈以一個小紙箱包裝
    ，再將藏有K 他命之香薰燈每24盞裝入1 個大紙箱內之方式
    ，分裝成4 大箱貨物，每大箱外再以木板固定包裝，偽以進
    口香薰燈之方式，委由不知情之九如公司寄送快遞貨物入境
    臺灣，並提供收貨人地址「屏東縣潮州鎮○○路194 號」，
    聯繫人「王渝慈」，聯繫人電話「0000000000號」等資料予
    上開快遞公司，該批藏有毒品之貨物乃利用中華航空公司CI
    －620 號班機之貨運功能，自大陸地區寄出，於同月26日經
    香港地區寄送入境我國，總計運輸、私運K 他命96包（總毛
    重5611.47 公克，純度98% ，總純質淨重5388. 22公克，包
    裝塑膠袋總重約113.28公克，總驗餘淨重5498.09 公克）至
    我國境內，嗣於96年10月26日上午6 時35分許，內政部警政
    署航空警察局安全檢查隊在桃園國際機場貨運站永儲倉儲快
    遞專區執行快遞貨物X 光注檢時，發現上開貨物內夾藏K 他
    命之情事，員警遂於同日下午3 時許，偕同高雄翔洋運通公
    司送貨員丙○○，載送上開裝有夾藏毒品K 他命之香薰燈貨
    物4 箱，與甲○○聯絡，並與甲○○約定於上開查獲時、地
    交貨，而由埋伏警員上前逮捕甲○○等節，業據證人丙○○
    於本院審理中具結證述明確，並經證人即九如公司報關人員
    羅國嘉於警詢中陳述在卷，且有高雄翔洋－台北華銳派件明
    細、派送單、內政部警政署刑事警察局鑑定書、航空警察局
    安全檢查隊Ｘ光檢查儀注檢貨物報告表、進口快遞貨物簡易
    申報單、查獲毒品照片、航空警察局安全檢查隊查獲本件貨
    物之蒐證光碟、扣案之紙箱等包裝、香薰燈96盞等物在卷可
    稽。扣案粉末96包經鑑驗結果確含有第3 級毒品K 他命成分
    ，總驗餘淨重5498.09 公克，純度98% ，總純質淨重5388.
    22公克，包裝塑膠袋總重約113.28公克之事實，此有內政部
    警政署刑事警察局96年11月22日刑鑑字第0960165360號鑑定
    書在卷可稽，被告對上開情節亦不爭執。本案查獲之香薰燈
    96盞內確實夾藏有K 他命運輸、私運入境我國乙節，首堪認
    定。
  (二)依被告所述其與「小高」僅係司機與計程車常客間之關係，
    並無深交，被告甚至連「小高」之真實姓名或連絡方式均無
    法供出，而「小高」於96年10月25日中午某時在火車站前，
    向被告表示自己翌日沒空，詢問被告可否代收貨物，衡情被
    告與「小高」間既無深交，對其基本資料一無所知，又社會
    上遭人利用代收違禁物品之事時有耳聞，被告竟未拒絕「小
    高」之代收要求，反倒應允代收，已啟人疑竇。又被告縱欲
    受「小高」之託收受貨物，就貨物內容及性質、是否容易腐
    敗或不易藏放，亦應要求「小高」留下真實姓名及聯絡方式
    ，並約明取貨時間、地點，以利事後歸還貨物等事項，始符
    常情，詎被告對「小高」之真實姓名年籍及聯絡方式一無所
    知，亦未曾詢明「小高」託其代收之貨物內容、價值、數量
    、性質等事項，被告此舉，實與常情有違，其所辯：僅係單
    純受「小高」之託收受貨物云云，尚值懷疑。
  (三)此外，本件貨品派件單上之聯絡人為「王渝慈」之人，聯絡
    地址則為「屏東縣潮州鎮○○路194 號」，被告並非此收件
    人，又非居住上開地址，竟不覺有異逕予簽收，並只簽下其
    姓「陳」一字，顯然有意隱匿其姓名，已甚可疑。且被告供
    稱「小高」因為要打牌所以沒有空領東西（詳本院訴字卷第
    8 頁），故請被告代收，並交付被告3,000 元做為酬勞（詳
    被告警詢筆錄，96年偵字第26216 號卷第6 頁背面；被告偵
    訊筆錄，同上卷第59頁），以一般社會通念，以3,000 元作
    為僅代收貨物之報酬，並非從事高度勞力或技術之工作，作
    為車資亦顯然過高，其情實屬有異，若非該貨物性質甚高或
    收貨有危險性，否則應不致有此行情。況「小高」又僅以隔
    日要打牌之托辭要被告代收，「小高」若願付出3,000 元請
    人代收，何不自己捨棄打牌之事親自收貨？被告竟不覺此等
    情節可疑而予以應允，實有違常情，顯然被告辯稱並不知所
    收貨物係違禁品一事並不足採。
  (四)又被告收受上開貨物之後，隨即將該等貨物之木板拆開，待
    拆至一半時，為警員查獲，為被告自承甚明（詳同上偵卷第
    75頁）。則依被告供述不知「小高」交代領取之物品為何，
    何能擅自決定將該等外包裝之木板拆開？顯見被告對於拆卸
    木板對內容物沒有影響，其對內容物為何早已了然於胸。被
    告雖辯稱前次受「小高」委託代收貨物時，有告訴「小高」
    該木板會刮傷車子，所以請示後將該木板拆卸云云（詳同上
    卷第60頁），惟被告嗣於本院審理時又稱僅幫「小高」代收
    過一次貨物（詳本院訴字卷第75頁），前後矛盾不合，顯然
    此等辯稱乃事後臨訟杜撰，不足採信。
  (五)被告雖稱「小高」未曾與其個人使用之0000000000號行動電
    話聯絡（詳本院訴字卷28頁），然查：被告稱「小高」於96
    年10月25日始交付予被告使用之0000000000號行動電話，竟
    於96年10月18日即曾發話予被告0000000000號行動電話通聯
    ，有該門號之通聯紀錄在卷可稽（詳本院訴字卷46頁），非
    但更徵被告所供不實，且足認係被告與「小高」共謀運輸第
    三級毒品入境聯繫時之通聯紀錄。且查上開0000000000號行
    動電話亦曾於96年10月3 日撥打被告之妻潘淑敏持用之
    0000000000號行動電話（詳本院訴字卷第44頁，同上通聯紀
    錄），雖被告辯稱係向小高借用其電話撥予其妻要其買便當
    予母親吃，且為關心其妻所打，然該等通聯前後三次，前後
    於14時49分、15時55分、16時13分許撥打，然一般人向他人
    借用電話少用以寒喧，亦不至於前後近2 小時借用3 次之理
    ，此實與一般借用電話之常情有異，更徵被告與「小高」事
    前即已熟稔，就本件犯行有共同之犯意聯絡。又「小高」提
    供被告取貨用之上開行動電話0000000000號，其申用人為乙○○，有該易附卡門號申用人之資料在卷可稽（詳本院訴字
    卷第97頁），而乙○○為被告之同計程車行之老同事，此為
    被告自承甚明，是「小高」與被告聯繫使用之行動電話竟為
    被告計程車行之同事名義申辦，被告與「小高」之關係匪淺
    ，亦顯有蹊蹺。
  (六)又被告前後供述多有矛盾翻異，舉其數端分述如下：
    1.關於幫「小高」代收貨物幾次：被告於警詢時稱領過兩次
      ，第一次是在潮州火車站，第二次是在崁頂交流道下，兩
      次拿取貨物都是香薰燈（詳偵卷第7 頁背面）；於偵訊時
      供稱總共幫「小高」領過兩次，上次也是該月份的事，他
      也是拿3,000 元報酬予伊（詳偵卷第59頁）；至本院訊問
      後，則改稱：此次乃第二次，第一次是「小高」自己與貨
      運行聯絡，在潮州車站自己領走了，所以第一次「小高」
      沒有給我錢。（詳本院卷第8 頁），前後顯然不符。
    2.關於「小高」給予之報酬為何：被告警詢時稱本次領取
      3,000 元酬勞，兩次加起來總共9,000 元（詳偵卷第6 頁
      背面、第7 頁）；第一次偵訊時亦稱：都會給3,000 元（
      詳偵卷第59頁）；第二次偵訊時改稱：以車子旅程時間算
      ，大約都在2,000 元左右（詳偵卷第76頁）；至本院訊問
      時改稱「小高」第一次未給伊報酬（詳本院訴字卷第8 頁
      ）；本院準備程序時則稱前次小高本來要伊幫忙領貨，後
      來小高自己領走了，並說耽誤到伊時間，所以拿1,000 元
      給伊（詳本院訴字卷第25頁）。綜觀上開陳述雖前後不符
      ，惟被告於警詢及第一次偵訊時較少權衡利弊得失，均承
      認本次代收貨物，確實領有報酬3,000 元之所述應較可採
      。
    足認被告事後畏罪，為求卸責，始前後翻異其詞，更證其辯
    稱就本件收受之貨物並不知情一節顯無可採。
  (七)綜上所述，被告上開辯解，要屬事後卸責之詞，不足採信。
    蒞庭檢察官雖聲請將被告再送測謊，然本案事證明確，尚無
    必要，而被告犯行堪予認定，應予依法論科。
三、按K 他命為毒品危害防制條例第2 條第2 項第3 款所列之第
    3 級毒品，不得製造、運輸、販賣、意圖販賣而持有、轉讓
    、施用及持有。另行政院依懲治走私條例第2 條第4 項法律
    授權，公告毒品危害防制條例所列毒品屬甲項第4 目管制進
    出口物品，不得進出口。又自大陸地區私運物品進入臺灣地
    區，或自臺灣地區私運物品前往大陸地區者，以私運物品進
    口、出口論，適用懲治走私條例之規定處斷，懲治走私條例
    第12條定有明文。查被告與綽號「小高」之不詳姓名年籍成
    年男子共同將第3 級毒品K 他命由大陸地區運輸、私運進入
    臺灣地區，所為係犯毒品危害防制條例第4 條第3 項之運輸
    第3 級毒品罪及懲治走私條例第2 條第1 項之私運管制物品
    罪。被告與綽號「小高」之不詳姓名年籍成年男子間，就上
    揭犯行具有犯意聯絡及行為分擔，應論以共同正犯。被告持
    有毒品之低度行為，為運輸之高度行為所吸收，不另論罪。
    又被告以一運輸、私運行為同時觸犯毒品危害防制條例第4
    條第3 項、懲治走私條例第2 條第1 項之罪，為想像競合犯
    ，應依刑法第55條規定，從一重之毒品危害防制條例第4 條
    第3 項之運輸第3 級毒品罪處斷。末按，運輸毒品罪祇以所
    運輸之毒品已實施運送為已足，並非以運扺目的地為完成犯
    罪之要件，換言之，區別該罪既遂、未遂之依據，應以已否
    起運為準，既已起運，構成該罪之輸送行為即已完成，不以
    達到目的地為既遂條件（最高法院92年度臺上字第3096號判
    決意旨參照）。查本件扣案K 他命業經綽號「小高」之不詳
    姓名年籍成年男子以空運快遞貨物之方式，自大陸地區經香
    港運抵我國境內乙情，已如前述，其顯已實施運送行為無訛
    ，揆諸前揭說明，扣案毒品縱未經被告取得即遭查獲，亦不
    影響其運輸行為既遂之認定，附此說明。爰審酌被告明知K
    他命係屬毒品，不得運輸進入國內，竟與「小高」共同非法
    將該毒品運輸入境，其所運輸之毒品總純質淨重高達5388.2
    2 公克，其犯行對社會之危害匪淺，犯罪之手段係利用航空
    貨運方式，將藏有K 他命之香薰燈貨物運輸入境，被告前無
    不良素行、被告之品行、智識程度為高中畢業，其生活狀況
    為已婚，從事白牌計程車司機工作，併斟酌被告犯罪後否認
    犯行之態度等一切情狀，及斟酌起訴意旨求刑內容尚有過高
    ，量處如主文所示之刑，以資懲儆。起訴意旨雖建議依刑法
    第90條第1 項規定諭知被告強制工作云云，惟觀諸被告前無
    任何犯罪紀錄，此有臺灣高等法院被告前案紀錄表1 份附卷
    可參，衡情本案被告所犯運輸第3 級毒品犯行，應係偶發起
    意之犯罪，尚難認有犯罪之習慣或以犯罪為常業或因遊蕩或
    懶惰成習而犯罪，本院認上開量處之刑，已足促使被告知所
    警惕，尚無予以強制工作之必要，併予敘明。
四、至香港澳門關係條例第35條第2 項雖規定：「輸入或攜帶進
    入臺灣地區之香港或澳門物品，以進口論；其檢驗、檢疫、
    管理、關稅等稅捐之徵收及處理等，依輸入物品有關法令之
    規定辦理。」本件藏有毒品之香薰燈貨物4 箱雖係自大陸地
    區寄出，以航空貨運方式經香港運抵臺灣地區，惟該私運進
    口之毒品K 他命並非香港物品，因之尚無香港澳門關係條例
    第35條第2 項規定之適用，附此敘明。
五、按基於共同犯罪行為，應由共犯各負全部責任之理論。次按
    毒品危害防制條例第19條第1 項關於沒收之規定，係採義務
    沒收主義。故凡犯同條例第4 條至第9 條、第12條、第13條
    或第14條第1 項、第2 項之罪者，其供犯罪所用之物或因犯
    罪所得之財物，且屬犯人所有者，即應依該規定沒收（最高
    法院93年度台上字第1360號、第1365號判決意旨參照）。經
    查：
  (一)如附表編號一所示扣案被告共同運輸入境之K 他命總驗餘淨
    重5498.09 公克，屬第3 級毒品，有內政部警政署刑事警察
    局鑑定書1 紙附卷可稽，屬違禁物，爰依刑法第38條第1 項
    第1款 規定宣告沒收之，至取樣鑑定之K 他命0.10公克，已
    因鑑定用罄而不存在，故不予宣告沒收。
  (二)如附表編號二所示扣案用以包裝K 他命之塑膠袋96只（包裝
    塑膠袋總重約113.28公克）、用以夾藏K 他命之香薰燈（含
    外包裝盒）96盞，及大紙箱4 個、大紙箱外之木板包裝等物
    ，係用以包裹、夾藏K 他命，避免運輸毒品時受潮、毀壞之
    物，應係共犯「小高」所有供被告與「小高」共同犯罪所用
    之物，應依毒品危害防制條例第19條第1 項前段宣告沒收。
  (三)附表編號三之扣案行動電話1 支及內含之門號0000000000之
    SIM 卡一枚，為「小高」提供與被告專供本件運輸毒品聯絡
    使用，行動電話係屬「小高」所有，應屬無疑；然關於SIM
    卡一枚，我國現各行動電話公司均認為SIM 卡係屬使用者即
    客戶所有，有司法院97年5 月6 日院台廳刑一字第
    0970009760 號 函一份在卷可稽。而上開門號雖係以乙○○
    名義申辦，惟乙○○本人則否認曾申辦該門號，應可認該
    SIM 卡1 枚乃「小高」以不詳方式取得，屬「小高」所有。
    是上開行動電話一支及其內SIM 卡一枚俱屬共犯所有供犯罪
    所用之物，亦應依毒品危害防制條例第19條第1 項前段宣告
    沒收。又上開附表編號二、三物品既經扣案，自無全部或一
    部不能沒收之情形，即無庸依同條項之規定另行諭知如全部
    或一部不能沒收之情形，追徵其價額或以其財產抵償之。至
    被告另外遭扣案之門號0000000000號及0000000000號之行動
    電話及SIM 卡，被告自承分別係其私人所用及其妻交付使用
    ，並無證據證明該手機係專供犯罪使用者，衡情應係被告平
    日用以聯絡他人使用之物，爰認無併予宣告沒收之必要，附
    此敘明。
  (四)至被告已領取之報酬3,000 元，為被告犯本件犯行之報酬，
    屬被告因犯罪所得之財物，應依毒品危害防制條例第19條第
    1 項規定宣告沒收，惟因未扣案，如全部或一部不能沒收時
    ，以其財產抵償之。
據上論斷，應依刑事訴訟法第299 條第1 項前段，毒品危害防制
條例第4 條第3 項、第19條第1 項，懲治走私條例第2 條第1 項
、第11 條 、第12條，刑法第11條前段、第28條、第55條、第38
條第1 項第1 款，判決如主文。
本案經檢察官邱文中到庭執行職務。
中    華    民    國    97    年    6     月    12    日
                  刑事第五庭  審判長法  官  潘政宏
                                    法  官  陳月雯
                                    法  官  楊晴翔
如不服本判決，應於判決送達後10日內向本院提出上訴狀（應附
繕本），其未敘述上訴理由者，應於上訴期間屆滿後20日內補提
理由書狀於本院，上訴於臺灣高等法院。
附表：應沒收之物
┌─┬──────────────────┬───────────┐
│編│物品內容                            │沒收依據              │
│號│                                    │                      │
├─┼──────────────────┼───────────┤
│一│第3 級毒品K 他命總驗餘淨重5498.09 公│刑法第38條第1 項第1款 │
│  │克                                  │                      │
├─┼──────────────────┼───────────┤
│二│1.用以夾藏K 他命之香薰燈96盞（含外包│毒品危害防制條例第19條│
│  │  裝盒）                            │第1項                 │
│  │2.大紙箱4個                         │                      │
│  │3.大紙箱外之木板包裝                │                      │
│  │4.用以包裝K 他命之塑膠袋96只（包裝塑│                      │
│  │  膠袋總重113.28公克）              │                      │
├─┼──────────────────┼───────────┤
│三│行動電話1 支及其內含門號0000000000號│毒品危害防制條例第19條│
│  │之SIM 卡1枚                         │第1項                 │
│  │                                    │                      │
│  │                                    │                      │
│  │                                    │                      │
│  │                                    │                      │
├─┼──────────────────┼───────────┤
│四│未扣案之新台幣3,000 元（如全部或一部│毒品危害防制條例第19條│
│  │不能沒收時，以其財產抵償之。）      │第1項                 │
│  │                                    │                      │
└─┴──────────────────┴───────────┘
本件正本證明與原本無異。
                                    書記官  范升福
中    華    民    國    97    年    6     月    12    日
附錄論罪科刑法條全文：
毒品危害防制條例第4 條製造、運輸、販賣第一級毒品者，處死
刑或無期徒刑；處無期徒刑者，得併科新臺幣1 千萬元以下罰金
。
製造、運輸、販賣第二級毒品者，處無期徒刑或7 年以上有期徒
刑，得併科新臺幣7 百萬元以下罰金。
製造、運輸、販賣第三級毒品者，處5 年以上有期徒刑，得併科
新臺幣5 百萬元以下罰金。
製造、運輸、販賣第四級毒品者，處3 年以上10年以下有期徒刑
，得併科新臺幣3 百萬元以下罰金。
製造、運輸、販賣專供製造或施用毒品之器具者，處1 年以上7
年以下有期徒刑，得併科新臺幣1 百萬元以下罰金。
前五項之未遂犯罰之。
懲治走私條例第2 條私運管制物品進口、出口逾公告數額者，處
7 年以下有期徒刑，得併科新臺幣3 百萬元以下罰金。
以犯前項之罪為常業者，處3 年以上10年以下有期徒刑，得併科
新臺幣5 百萬元以下罰金。
第 1 項之未遂犯罰之。
第 1 項所稱管制物品及其數額，由行政院公告之。


司法院資訊處製作；財團法人民間司法改革基金會備份。
